# 求助版主，转租赁中因转租金额远大于原租赁成本导致资产处置损益过大

提问人：laonanhai 时间：2023-09-05 15:24:04
公司目前在IPO阶段，有一个仓库进行了转租，原每月租金 100 万元，但因市场价格等原因转租每月租赁收入 180万，期间有 8 年，导致转租当期确认了大额的资产处置损益。请问版主这笔转租收入是否全部确认在当期，因金额过大，是否可将此笔收益在剩余 8 年内每月递延摊销，这种情况如何处理？

回答人：chenyiwei
关键是看转租是否构成融资租赁，以及对转租赁交易的商业实质、转租赁租金的公允性等有无合理解释。
另外，因终止确认原租赁使用权资产导致的资产处置损益属于非经常性损益。